Bima Al Sandi

Rel. Cibubur, Kec. Ciracas, East Jakarta

■ bimaalsandi19@gmail.com

082387838046

(🕀) bimaalsandi19.github.io



Profile

Nama saya Bima Al Sandi, biasa dipanggil Bima dan sekarang saya berumur 25 tahun. Saya memiliki semangat yang tinggi dan saya dapat bekerja secara individu maupun dalam tim. Secara pribadi saya sangat antusias dalam belajar. Saya orang yang terbiasa bersosialisasi, bertemu dan bekerja dengan orang baru tidak menjadi masalah bagi saya. Selain itu, saya dikenal sebagai pendengar yang baik. Dalam beberapa tahun terakhir ini saya telah mempelajari banyak bahasa pemrograman seperti HTML, Java, PHP dan lain-lain. Saya sudah memiliki pengalaman dalam membangun situs web menggunakan framework Codeigniter dan ReactJS

Pengalaman Kerja

Web Developer (Freelance)
March 2021 - June 2021

PT Cakra Medical System Padang, Sumatera Barat

Membangun website discedicalsystem.com yang merupakan company profile dari PT Cakra Medical System. Dan juga membangun website legalkonsulid.com yang merupakan website PT Cakra Medical System yang memberikan pelayanan hukum. Disini saya membangun website mulai dari proses design hingga proses deploy/hosting

Web Developer (Freelance)

April 2022 - Mei 2022

CV Cakra Citra Andalas

Payakumbuh, Sumatera Barat

Membangun website cakracitraandalas.com yang merupakan website ekspor produk pertanian dan peternakan. Dalam membangun website ini, saya diberi tanggung jawab mulai dari proses design hingga proses deploy/hosting.

Projek

cakracitraandalas.com

Merupakan website ekspor produk peternakan dan pertanian. Pada website ini saya menggunakan bahasa pemrograman PHP dengan framework Codeigniter 4

legalkonsulid.com

Merupakan website yang menyediakan jasa hukum. Pada website ini saya menggunakan bahasa pemrograman PHP dengan framework Codeigniter 4. Pada website ini terdapat beberapa fitur seperti Login, Register, Konsultasi, Seminar Online, dan juga menyediakan artikel-artikel terkait tentang hukum.

cakramedicalsystem.com

Merupakan website yang berisi profil CV Cakra Medical System

Expert System Web Application

suatu program komputer atau sistem informasi yang didalamnya memuat berbagai pengetahuan dari satu atau lebih manusia ahli yang berhubungan dengan suatu bidang dan biasanya cenderung spesifik.

Decision Support System Web Application

sistem komputer yang membantu dalam mengelola data menjadi informasi yang dapat memecahkan masalah dan memberikan keputusan yang tepat.

Pendidikan

Formal

Universitas Putra Indonesia "YPTK" Padang, Sumatera Barat 2015 - 2019 (Teknik Informatika)

Non Formal

Sertifikat Belajar Dasar Pemograman Web Dicoding Indonesia

Keahlian

 Programming Language: HTML(Intermediate), Java (basic), PHP(Intermediate), Javascript (basic)

• CSS Framework: Bootstrap, Semantic UI, Tailwind

• Javascript Framework : React JS (basic)

• Version Control : Git, GitHub

• Multimedia : Figma, Adobe XD, Corel Draw

• PHP Framework : Codeigniter (basic))